【裁判字號】    96,訴,321
【裁判日期】    970121
【裁判案由】    偽造文書等
【裁判全文】
臺灣宜蘭地方法院刑事判決               96年度訴字第321號
公  訴  人  臺灣宜蘭地方法院檢察署檢察官
被      告  乙○○
選任辯護人  周慧貞律師
上列被告因偽造文書等案件，經檢察官提起公訴（96年度偵字第
501號），檢察官聲請改依協商程序而為判決，本院判決如下：
    主  文
乙○○共同連續行使偽造私文書，足以生損害於他人，處有期徒
刑拾月，減為有期徒刑伍月，如易科罰金，以銀元參佰元即新臺
幣玖佰元折算壹日。倍思特國際有限公司九十五年六月二日簽帳
單商店收據聯上偽造之「庚○○」署押壹枚、倍思特國際有限公
司九十五年六月六日簽帳單商店收據聯上偽造之「戊○○」署押
壹枚、倍思特國際有限公司九十五年六月六日及七日簽帳單商店
收據聯上偽造之「丁○○」署押各壹枚，均沒收之。
    事實及理由
一、丙○○（另行審結）於民國95年5月17日、95年5月25日、95
    年5月26日，持其所偽造之戊○○、丁○○、庚○○證件，
    冒用戊○○、丁○○、庚○○之名義向友邦國際信用卡股份
    有限公司（以下簡稱友邦信用卡公司）申請信用卡，經友邦
    信用卡公司核准發卡後，丙○○即取得戊○○名義之卡號00
    00000000000000號信用卡、丁○○名義之卡號000000000000
    0000號信用卡、庚○○名義之卡號0000000000000000號信用
    卡。而乙○○明知上開戊○○、丁○○、庚○○名義之信用
    卡並非丙○○合法取得，其竟仍與丙○○共同基於行使偽造
    私文書及詐欺取財之概括犯意聯絡，連續為下列之行為：
（1）於95年6月2日，丙○○與乙○○二人一同前往宜蘭縣宜中
     路59號1樓倍思特國際有限公司（以下簡稱倍思特公司），
     丙○○在車上等候，由乙○○持庚○○名義之卡號0000000
     000000000號信用卡，進入倍思特公司刷卡購買價值新臺幣
     二萬元之商品，並由丙○○在信用卡簽帳單商店收據聯上
     偽簽「庚○○」之署押（即簽名）一枚，以此方式共同偽
     造表示「庚○○」本人刷卡購物之簽帳單商店收據聯私文
     書，復將該偽造之簽帳單商店收據聯交予倍思特公司店員
     而持以行使，並使該店員陷於錯誤因而交付價值新臺幣二
     萬元之商品予乙○○，足生損害於庚○○、倍思特公司及
     友邦信用卡公司對於信用卡管理之正確性。
（2）於95年6月6日，丙○○及乙○○二人一同前往倍思特公司
     ，丙○○在車上等候，由乙○○持戊○○名義之卡號00000
     00000000000號信用卡，進入倍思特公司刷卡購買價值新臺
     幣二萬元之商品，並由丙○○在信用卡簽帳單商店收據聯
     上偽簽「戊○○」之署押（即簽名）一枚，以此方式共同
     偽造表示「戊○○」本人刷卡購物之簽帳單商店收據聯私
     文書，復將該偽造之簽帳單商店收據聯交予倍思特公司店
     員而持以行使，並使該店員陷於錯誤因而交付價值新臺幣
     二萬元之商品予乙○○，足生損害於戊○○、倍思特公司
     及友邦信用卡公司對於信用卡管理之正確性。
（3）於95年6月6日，丙○○及乙○○二人一同前往倍思特公司
     ，丙○○在車上等候，由乙○○持丁○○名義之卡號00000
     00000000000號信用卡，向倍思特公司刷卡消費新臺幣二萬
     元之商品，並由丙○○在信用卡簽帳單商店收據聯上偽簽
     「丁○○」之署押（即簽名）一枚，以此方式共同偽造表
     示「丁○○」本人刷卡購物之簽帳單商店收據聯私文書，
     復將該偽造之簽帳單商店收據聯交予倍思特公司店員而持
     以行使，並使該店員陷於錯誤因而交付價值新臺幣二萬元
     之商品予乙○○，足生損害於丁○○、倍思特公司及友邦
     信用卡公司對於信用卡管理之正確性。
（4）於95年6月7日，丙○○及乙○○二人一同前往倍思特公司
     ，丙○○在車上等候，由乙○○持丁○○名義之卡號00000
     00000000000號信用卡，向倍思特公司刷卡消費新臺幣一萬
     元之商品，並由乙○○在信用卡簽帳單商店收據聯上偽簽
     「丁○○」之署押（即簽名）一枚，以此方式共同偽造表
     示「丁○○」本人刷卡購物之簽帳單商店收據聯私文書，
     復將該偽造之簽帳單商店收據聯交予倍思特公司店員而持
     以行使，並使該店員陷於錯誤因而交付價值新臺幣一萬元
     之商品予乙○○，足生損害於丁○○、倍思特公司及友邦
     信用卡公司對於信用卡管理之正確性。
二、證據：
1、被告乙○○之自白。
2、證人丙○○之證詞。
3、證人黃姿婷之證詞。
4、證人丁○○之證詞。
5、證人李宗岳之證詞。
6、證人甲○○之證詞。
7、證人己○○之證詞。
8、庚○○名義之信用卡申請書、身分證、健保卡及扣繳憑單等
   財力證明文件。
9、戊○○名義之信用卡申請書、身分證、健保卡及扣繳憑單等
   財力證明文件。
10、丁○○名義之信用卡申請書、身分證、健保卡及扣繳憑單等
    財力證明文件。
11、庚○○名義之卡號0000000000000000號信用卡消費明細一件
    。
12、戊○○名義之卡號0000000000000000號信用卡消費明細一件
    。
13、丁○○名義之卡號0000000000000000號信用卡消費明細一件
    。
14、倍思特國際有限公司95年6月2日簽帳單商店收據聯一件（署
    名「庚○○」）。
15、倍思特國際有限公司95年6月6日簽帳單商店收據聯一件（署
    名「戊○○」）。
16、倍思特國際有限公司95年6月6日簽帳單商店收據聯一件（署
    名「丁○○」）。
17、倍思特國際有限公司95年6月7日簽帳單商店收據聯一件（署
    名「丁○○」）。
三、本件經檢察官與被告乙○○於審判外達成協商之合意且被告
    乙○○已認罪，其合意內容為：被告乙○○願受科刑範圍為
    有期徒刑十月，且依中華民國九十六年罪犯減刑條例之規定
    ，減為有期徒刑五月，如易科罰金，以銀元三百元即新臺幣
    九百元折算一日，偽造之署押均沒收。經查，上開協商合意
    並無刑事訴訟法第455條之4第1項所列情形之一，檢察官聲
    請改依協商程序而為判決，本院爰不經言詞辯論，於協商合
    意範圍內為協商判決，合予敘明。
四、應適用之法條：刑事訴訟法第455條之4第2項，刑法施行法
    第1條之1，現行刑法第2條第1項前段、第28條、第216條、
    第210條、第339條第1項、第219條，95年7月1日修正生效前
    刑法第56條、第55條、第41條第1項前段，95年7月1日修正
    生效前罰金罰鍰提高標準條例第2條，現行法規所定貨幣單
    位折算新臺幣條例第2條，中華民國九十六年罪犯減刑條例
    第2條第1項第3款、第7條、第9條。
五、本判決除有刑事訴訟法第455條之4第1項第1款、第2款、第4
    款、第6款、第7款所定情形之一，或違反同條第2項規定者
    外，檢察官與被告均不得上訴。
六、如有前項得上訴之情形，得自收受判決送達之日起10日內，
    向本院提出上訴書狀，上訴於第二審法院。
中    華    民    國    97    年    1    月    21    日
                  刑事第三庭審判長法  官  林惠玲
                                  法  官  鄧晴馨
                                  法  官  劉家祥
以上正本證明與原本無異。
                                  書記官  劉謹翊
中    華    民    國    97    年    1     月    22    日
附錄本案論罪科刑法條全文：
中華民國刑法第216條
（行使偽造變造或登載不實之文書罪）
行使第 210 條至第 215 條之文書者，依偽造、變造文書或登載
不實事項或使登載不實事項之規定處斷。
中華民國刑法第210條
（偽造變造私文書罪）
偽造、變造私文書，足以生損害於公眾或他人者，處 5 年以下有
期徒刑。
中華民國刑法第339條第一項
（普通詐欺罪）
意圖為自己或第三人不法之所有，以詐術使人將本人或第三人之
物交付者，處5年以下有期徒刑、拘役或科或併科1千元以下罰金
。
◎中華民國九十六年罪犯減刑條例第2條
犯罪在中華民國九十六年四月二十四日以前者，除本特例另有規
定外，依下列規定減刑:
一、死刑減為無期徒刑。
二、無期徒刑減為有期徒刑二十年。
三、有期徒刑、拘役或罰金，減為其刑期或金額二分之ㄧ。
緩刑或假釋中之人犯，於本條例施行之日起，視為已依前項規定
減其宣告刑，毋庸聲請裁定減刑。但經撤銷緩刑之宣告或假釋者
，仍應依本條例規定聲請裁定減刑。
刑事訴訟法第455條之4
（不得為協商判決之情形）
有下列情形之一者，法院不得為協商判決：
一、有前條第 2 項之撤銷合意或撤回協商聲請者。
二、被告協商之意思非出於自由意志者。
三、協商之合意顯有不當或顯失公平者。
四、被告所犯之罪非第 455 條之 2 第 1 項所定得以聲請協商判
決者。
五、法院認定之事實顯與協商合意之事實不符者。
六、被告有其他較重之裁判上一罪之犯罪事實者。
七、法院認應諭知免刑或免訴、不受理者。
除有前項所定情形之一者外，法院應不經言詞辯論，於協商合意
範圍內為判決。法院為協商判決所科之刑，以宣告緩刑、2年以
下有期徒刑、拘役或罰金為限。
當事人如有第 455 條之 2 第 1 項第 2 款至第 4 款之合意，法
院應記載於筆錄或判決書內。
法院依協商範圍為判決時，第 455 條之 2 第 1 項第 3 款、第
 4款並得為民事強制執行名義。


司法院資訊處製作；財團法人民間司法改革基金會備份。
